【裁判字號】    98,交聲,358
【裁判日期】    981123
【裁判案由】    違反道路交通管理處罰條例
【裁判全文】
臺灣宜蘭地方法院交通事件裁定         98年度交聲字第358號
移送機關    臺北市交通事件裁決所
異  議  人  乙○○
即受處分人
上列異議人因違反道路交通管理處罰條例案件，對於臺北市交通
事件裁決所於民國98年9月22日所為之處分（北市裁罰字第裁22-
Q00000000號）聲明異議，本院裁定如下：
    主  文
異議駁回。
    理  由
一、移送機關處分意旨略以：異議人即受處分人乙○○駕駛車牌
    號碼6D-900號自用一般小客車，於民國98年2月1日下午4時5
    7分許，在宜蘭縣宜蘭市○○路○段37號前，因未懸掛號牌，
    為宜蘭縣政府警察局宜蘭分局員警以宜警交字第Q00000000
    號通知單舉發，嗣經舉發單位查知該車牌照狀態為「逾檢註
    銷」，爰更正違規事實為牌照業經註銷仍行駛，後經移送機
    關請上開舉發單位調查，認異議人違規事實明確，爰依道路
    交通管理處罰條例第12條第1項第8款規定，裁處新台幣（下
    同）5,400元之罰鍰。
二、異議意旨略以：當天異議人將車停在中山路臺灣大哥大店面
    前，並無駕車行為卻遭取締，當時異議人在台灣大哥大直營
    店內等候電腦修護，非如警員所述行駛間遭取締，為此請求
    法院查明等語。
三、按「汽車有下列情形之一者，處汽車所有人新臺幣3,600元
    以上10,800元以下罰鍰，並禁止其行駛：八、牌照業經繳銷
    、報停、吊銷、註銷，無牌照仍行駛。」道路交通管理處罰
    條例第12條第1項第8款定有明文。
四、經查，本件異議人固不否認於遭舉發當天駕駛車牌號碼6D-9
    00號營業車自家中前往宜蘭中山路之事實，惟辯稱：伊很久
    沒有營業，當天伊是停在中山路臺灣大哥大直營店前，將小
    孩的筆記型電腦拿去修理，因為該處人很多，伊在店裡等了
    一段時間，警察問停在外面的車子是誰的，伊就出去，警察
    就開單，伊將車停在那邊很久，約有40分鐘云云。惟查：關
    於本件舉發過程，依甲○○○○於本院調查時結證稱：當天
    伊在中山路及光復路口執行春節時間交通疏導勤務，看到異
    議人開1部黃色計程車，前面沒有車牌，等車流較疏通伊便
    過去看異議人的車，發覺前後都沒有掛牌，伊到臺灣大哥大
    店內詢問是誰的車子，異議人說是他的車子，伊問異議人為
    何違規停車，異議人稱幫他女兒修電腦，伊跟異議人要駕照
    、行照，由於異議人沒有車牌，伊便以無線電向派出所同仁
    查詢該車車籍狀況，同仁以無線電告知該車已被註銷等語（
    參見本院卷第22頁98年10月27日訊問筆錄）。參以舉發員警
    係在場之目擊證人，其到庭並以具結擔保供述之真實性，加
    以異議人素不相識，又無嫌隙，應無攀誣異議人之理，自不
    得僅以證人為本件開單告發之員警而全盤抹煞其在訴訟上所
    具有目擊證人之資格，其證言自得採為本院裁判之依據。再
    道路交通管理處罰條例第12條第1項第8款規定「牌照經吊銷
    ，無牌照仍行駛」，僅需汽車所有人有使用該無牌照之汽車
    即可，非限於該車正在行駛狀態中始得舉發，如此方符汽車
    號牌制度維護車籍管理正確性之目的，本件異議人既自承有
    使用其牌照遭註銷、現無號牌自小客車之事實，即該當「牌
    照經註銷仍行駛」之違規行為無誤，是依前開規定及證人甲
    ○○○○之上開證述，本件異議人所辯並無理由，異議人所
    有上揭汽車牌照經註銷仍行駛之事實已堪認定。
五、綜上所述，異議人車輛確有牌照經註銷仍行駛之違規事實。
    從而，移送機關依上開違規事實，依道路交通管理處罰條例
    第12條第1項第8款規定，裁處罰鍰5,400元並無不當，異議
    人之異議為無理由，應予駁回。
據上論斷，應依道路交通案件處理辦法第19條，裁定如主文。
中    華    民    國    98    年    11    月    23    日
                  交通法庭法  官  辜漢忠
以上正本證明與原本無異。
如不服本裁定，應於裁定送達後5日內，向本院提出抗告狀。（
應附繕本）
                          書記官  許麗汝
中    華    民    國    98    年    11    月    24    日


司法院資訊處製作；財團法人民間司法改革基金會備份。
